【裁判字號】    97,上易,261
【裁判日期】    970715
【裁判案由】    竊盜
【裁判全文】
臺灣高等法院臺南分院刑事判決         97年度上易字第261號
上  訴  人
即  被  告  甲○○
選任辯護人  林春發律師
上列上訴人因竊盜案件，不服臺灣嘉義地方法院97年度易字第
123號中華民國97年3月31日第一審判決（起訴案號：臺灣嘉義
地方法院檢察署97年度偵字第897號、第1429號），提起上訴，
本院判決如下：
    主  文
上訴駁回。
    事  實
一、甲○○意圖為自己不法之所有，基於竊盜之各別犯意，於附
    表編號一所示時間、地點，徒手竊取乙○○管領之電纜線，
    再另行起意，於附表編號二至六所示時間、地點，各別攜帶
    非其所有，客觀上足對人之生命、身體、安全構成威脅，具
    有危險性而可作為兇器使用之老虎鉗一支，持以該老虎鉗剪
    斷電纜線方式，竊取如附表編號二至六所示之電纜線得手，
    嗣分別經警於民國九十七年一月二十七日下午三時三十分許
    （起訴書誤載為四十五時），在嘉義市○○路與青年街街口
    查獲，並扣得行竊所得之電纜線十三點四一公斤（已由丙○○取回），再於九十七年二月十六日下午四時許，在嘉義市
    ○○路與和平路路口查獲，復扣得行竊所得之電纜線四點三
    公斤（業據乙○○領回），而悉上情。
二、案經嘉義市政府警察局第二分局報告臺灣嘉義地方法院檢察
    署檢察官偵查起訴。
    理  由
甲、程序部分：
一、按被告以外之人於審判外之陳述，雖不符前四條之規定，而
    經當事人於審判程序同意作為證據，法院審酌該言詞陳述作
    成時之情況，認為適當者，亦得為證據。刑事訴訟法第一百
    五十九條之五前段定有明文。
二、被告於查本院準備程序及審判期日，証人即告訴人乙○○、
    丙○○於警詢時證述，同意作為証據，本院審核該證人與被
    告並不認識，為建設公司經理或水電工程行負責人，證述其
    所有電纜遭竊之情，應無構陷之虞，認為適當，自得為証據
    ，合先敘明。
乙、實體部份：
一、右揭事實：訊據被告，固承認如附表編號一至二犯行，惟辯
    稱：如附表編號二至六，是被告一次偷的，只是分五次拿去
    賣，在警局說的是拿去販賣的日期云云。惟查：前揭事實業
    據被告甲○○於警詢、偵查及原審審理時坦承不諱，核與證
    人即告訴人乙○○於警詢之證述（見嘉市警二偵字第097000
    0918號警卷第八至九頁）、證人即被害人丙○○於警詢之證
    述相符（見嘉市警二偵字第0970000486號警卷第七至十頁）
    。並有搜索扣押筆錄、扣押物品收據、扣押物品目錄表、贓
    物認領保管單、被害報告單、查獲及現場照片四張（見同上
    警卷第十至十六、十八至十九頁）可稽，被告於警詢、偵查
    及原審審理時均承認偷竊六次，證人即被害人丙○○於警詢
    亦證稱被竊五次，故被告於上訴後翻異前詞，自非可採，犯
    行洵堪認定。
二、論罪科刑
(一)按刑法第三百二十一條第一項第三款之攜帶兇器竊盜罪，係
    以行為人攜帶兇器為其加重條件，此所謂兇器，其種類並無
    限制，凡客觀上足以對人之生命、身體、安全構成威脅，具
    有危險性之兇器為已足，並不以攜帶之初有行兇之意圖為必
    要，最高法院七十九年臺上字第五二五三號判例意旨可為參
    照，查被告所犯附表編號二至六之犯行，所持之老虎鉗一支
    ，為鋼鐵材質且前端尖銳，用以剪斷電纜線，衡情客觀上自
    屬足以對人之生命、身體、安全構成威脅，顯為具有危險性
    之兇器無訛。核被告所為，就附表編號一，係犯刑法第三百
    二十條第一項之竊盜罪，就附表編號二至六，則係犯同法第
    三百二十一條第一項第三款之攜帶兇器竊盜罪，所犯上開各
    罪，雖附表編號二至六所示犯行係侵害同一被害人財產法益
    ，然犯罪時間明顯可分，並無密接性，難以評價為接續犯之
    一罪，另與附表編號一所示之犯行，因係侵害不同被害人之
    財產法益，犯罪手法亦非相當，均顯係基於各別犯意，應予
    分論併罰。
(二)原審因予適用刑法第三百二十條第一項、第三百二十一條第
    一項第三款、第五十一條第五款、刑法施行法第一條之一第
    一項、第二項前段，，並審酌爰審酌被告國中畢業之智識程
    度，正值壯年，不思循正當管道賺取財物，竊取他人電纜線
    以變賣，圖謀小利，又任意攜帶兇器竊取他人財物，非但造
    成他人財產損失，亦影響社會治安，惟念其本件犯後坦承犯
    行，被害人丙○○表示不對被告提出求償、所竊得財物價值
    、部分財物已歸還被害人、前於八十七年間因竊盜案件經檢
    察官職權不起訴之素行（見本院卷附臺灣高等法院被告前案
    紀錄表）暨其家庭狀況等一切情狀，就附表所示各罪，分別
    量處有期徒刑二月、六月及七月等之刑，並定應執行之刑為
    一年二月，本院核其認事用法俱無不合，量刑亦稱妥適，被
    告上訴意旨否認第三次至第六次犯罪，為無理由，應予駁回
    。
(三)被告聲請詰問被害人丙○○，以究明其竊盜一次或五次，惟
    被告於原審已承認全部犯行，又同意丙○○警詢筆錄作為證
    據，無再傳訊必要，併此敘明。
據上論結，應依刑事訴訟法第368條，判決如主文。
本案經檢察官趙中岳到庭執行職務。
中    華    民    國    97    年    7     月    15    日
                  刑事第五庭    審判長法  官  楊明章
                                      法  官  顏基典
                                      法  官  楊子莊
以上正本證明與原本無異。
不得上訴。
                                      書記官  王全龍
中    華    民    國    97    年    7     月    15    日
附錄論罪科刑法條
刑法第三百二十條
意圖為自己或第三人不法之所有，而竊取他人之動產者，為竊盜
罪，處五年以下有期徒刑、拘役或五百元以下罰金。
意圖為自己或第三人不法之利益，而竊佔他人之不動產者，依前
項之規定處斷。
前二項之未遂犯罰之。
刑法第三百二十一條
犯竊盜罪而有左列情形之一者，處六月以上五年以下有期徒刑：
一  於夜間侵入住宅或有人居住之建築物、船艦，或隱匿其內而
    犯之者。
二  毀越門扇、牆垣或其他安全設備而犯之者。
三  攜帶兇器而犯之者。
四  結夥三人以上而犯之者。
五  乘火災、水災或其他災害之際而犯之者。
六  在車站或埠頭而犯之者。
前項之未遂罰之。
【附表】被告犯行及論罪科刑
┌─┬────┬─────┬────┬────┬──────────┬─────┐
│編│犯罪時間│犯罪地點  │犯罪方式│所得財物│證據出處            │論罪科刑  │
│號│        │          │及被害人│        │                    │          │
├─┼────┼─────┼────┼────┼──────────┼─────┤
│一│九十六年│嘉義縣中埔│徒手竊取│電纜線重│1.證人即告訴人乙○○│犯竊盜罪，│
│  │十一月二│鄉和美村忠│乙○○所│四點三公│  於警詢之證述（見嘉│處有期徒刑│
│  │十七日晚│明路與仁義│負責保管│斤（價值│  市警二偵字第      │貳月。    │
│  │上十時許│路路口軒│之電纜線│一萬元）│  0000000000號警卷第│          │
│  │        │園接待會館│        │        │  八至九頁）        │          │
│  │        │外        │        │        │2.搜索扣押筆錄、扣押│          │
│  │        │          │        │        │  物品收據、扣押物品│          │
│  │        │          │        │        │  目錄表、贓物認領保│          │
│  │        │          │        │        │  管單、被害報告單、│          │
│  │        │          │        │        │  查獲及現場照片四張│          │
│  │        │          │        │        │  （見同上警卷第十至│          │
│  │        │          │        │        │  十六、十八至十九頁│          │
│  │        │          │        │        │  ）                │          │
├─┼────┼─────┼────┼────┼──────────┼─────┤
│二│九十六年│嘉義市林森│持客觀上│電纜線重│1.證人即被害人丙○○│犯攜帶兇器│
│  │十二月三│東路四二二│具有危險│八公斤（│  於警詢之證述（見嘉│竊盜罪，處│
│  │十日凌晨│、四二六、│性，可作│價值一千│  市警二偵字第      │有期徒刑陸│
│  │零時許  │四二八、四│為兇器使│三百六十│  0000000000號警卷第│月。      │
│  │        │二八之一號│用之老虎│元）    │  七至十頁）        │          │
│  │        │一至四樓房│鉗一支，│        │2.搜索扣押筆錄、扣押│          │
│  │        │屋建築工地│竊取楊文│        │  物品收據、扣押物品│          │
│  │        │          │邦所有之│        │  目錄表、贓物認領保│          │
│  │        │          │電纜線。│        │  管單、被害報告單、│          │
│  │        │          │        │        │  查獲及現場照片六張│          │
│  │        │          │        │        │  （見同上警卷第十一│          │
│  │        │          │        │        │  至二十四頁）      │          │
├─┼────┤          │        ├────┤                    ├─────┤
│三│九十七年│          │        │電纜線重│                    │犯攜帶兇器│
│  │一月七日│          │        │七公斤（│                    │竊盜罪，處│
│  │晚上十一│          │        │價值一千│                    │有期徒刑柒│
│  │時許    │          │        │一百九十│                    │月。      │
│  │        │          │        │元）    │                    │          │
├─┼────┤          │        ├────┤                    ├─────┤
│四│九十七年│          │        │電纜線重│                    │犯攜帶兇器│
│  │一月十四│          │        │十點五公│                    │竊盜罪，處│
│  │日凌晨零│          │        │斤（價值│                    │有期徒刑柒│
│  │時許    │          │        │一千七百│                    │月。      │
│  │        │          │        │八十五元│                    │          │
│  │        │          │        │）      │                    │          │
├─┼────┤          │        ├────┤                    ├─────┤
│五│九十七年│          │        │電纜線重│                    │犯攜帶兇器│
│  │一月二十│          │        │九點五公│                    │竊盜罪，處│
│  │一日凌晨│          │        │斤（價值│                    │有期徒刑柒│
│  │一時許  │          │        │一千六百│                    │月。      │
│  │        │          │        │十五元）│                    │          │
│  │        │          │        │        │                    │          │
├─┼────┤          │        ├────┤                    ├─────┤
│六│九十七年│          │        │電纜線重│                    │犯攜帶兇器│
│  │一月二十│          │        │十三點四│                    │竊盜罪，處│
│  │二日凌晨│          │        │一公斤（│                    │有期徒刑柒│
│  │零時許  │          │        │價值二千│                    │月。      │
│  │        │          │        │二百八十│                    │          │
│  │        │          │        │元）    │                    │          │
└─┴────┴─────┴────┴────┴──────────┴─────┘


司法院資訊處製作；財團法人民間司法改革基金會備份。
